臺灣臺東地方法院刑事判決　　　　　　　 95年度易字第243號
公　訴　人　臺灣臺東地方法院檢察署檢察官
被　　　告　甲○○
　　　　　　　　　　（現於臺灣臺東監獄泰源分監執行中）
上列被告因竊盜案件，經檢察官提起公訴（九十五年度偵字第二
０三四號），因被告於準備程序進行中就被訴事實為有罪之陳述
，經本院合議庭裁定由受命法官獨任以簡式審判程序審理，判決
如下：
    主  文
甲○○連續毀壞安全設備，於夜間侵入住宅竊盜，累犯，處有期
徒刑壹年。
    事實及理由
一、本案之犯罪事實、證據及附表，除犯罪事實部分修正：「甲
    ○○前因竊盜案，於民國九十二年七月三日，經臺灣桃園地
    方法院以九十二年度壢簡字第五三八號判決處有期徒刑四月
    確定，於九十三年一月十五日執行完畢」；附表「竊盜時間
    」編號一更正（下同）為「九十五年二月上旬某日中午」、
    編號四為「九十五年三月二十五日下午六時許」、編號五為
    「九十五年四月間某日下午四、五時許」、編號六為「九十
    五年五月間某日白天」、編號七為「九十五年五月二十二日
    白天」外，餘均引用檢察官起訴書之記載（如附件）。
二、本件被告甲○○所犯竊盜罪，非為死刑、無期徒刑、最輕本
    刑為三年以上有期徒刑之罪，或高等法院管轄第一審案件，
    且被告於本院準備程序中，先就被訴事實為有罪之陳述，於
    經告知被告簡式審判程序之旨，並聽取當事人之意見後，由
    本院合議庭裁定適用簡式審判程序。
三、查被告行為後，刑法業於九十四年二月二日修正公布，並於
    九十五年七月一日施行。按行為後法律有變更者，適用行為
    時之法律，但行為後之法律有利於行為人者，適用最有利於
    行為人之法律，現行刑法第二條第一項訂有明文。此條規定
    乃與刑法第一條罪刑法定主義契合，而貫徹法律禁止溯及既
    往原則，係規範行為後法律變更所生新舊法律比較適用之準
    據法，是刑法第二條本身雖經修正，但刑法第二條既屬適用
    法律之準據法，本身尚無比較新舊法之問題，應一律適用裁
    判時之現行刑法第二條規定以決定適用之刑罰法律，先予辨
    明。又以本次刑法修正之比較新舊法，應就罪刑有關之共犯
    、未遂犯、想像競合犯、牽連犯、連續犯、結合犯，以及累
    犯加重、自首減輕暨其他法定加減原因（如身分加減）與加
    減例等一切情形，綜其全部罪刑之結果而為比較，最高法院
    九十五年五月二十三日著有九十五年度第八次刑庭會議決議
    可資參照。經查：
    (一)本件被告所犯刑法第三百二十條第一項之罪之主刑為五年
      以下有期徒刑、拘役或五百元以下罰金，被告行為時之刑
      法就罰金刑之規定，依修正前刑法第三十三條第五款規定
      ，罰金刑應處銀元一元以上，惟九十四年一月七日修正，
      九十四年二月二日公布，九十五年七月一日施行之刑法第
      三十三條第五款則規定：「罰金：新臺幣一千元以上，以
      百元計算之」，而九十五年六月十四日修正公布之刑法施
      行法第一條之一規定：「中華民國九十四年一月七日刑法
      修正施行後，刑法分則編所定罰金之貨幣單位為新臺幣。
      九十四年一月七日刑法修正時，刑法分則編未修正之條文
      定有罰金者，自九十四年一月七日刑法修正施行後，就其
      所定數額提高為三十倍，但七十二年六月二十六日至九十
      四年一月七日新增或修正之條文，就其所定數額提高為三
      倍」，比較修正前後之罰金刑輕重，該罰金刑之最低刑度
      於修法後已有加重，故以九十五年七月一日修正公布施行
      前之規定較有利於被告，應依刑法第二條第一項前段規定
      ，適用行為時之法律，亦即適用修正前之刑法第三百二十
      條第一項規定論科。
    (二)被告行為後，刑法第五十六條關於連續犯之規定，業於九
      十四年二月二日修正刪除，且依刑法施行法第十條之一規
      定，於九十五年七月一日生效，修正刪除連續犯規定後，
      除法理上合於接續犯、包括一罪之情形仍可以一罪論外，
      其餘數犯罪行為之情形，即應依刑法第五十一條規定分論
      併罰，則依修正後刑法第二條第一項規定比較新、舊法結
      果，舊法第五十六條連續犯之規定乃將被告連續數行為論
      以一罪，僅得加重其刑至二分之一，自應適用較有利於被
      告之行為時法律即舊法論以連續犯。
    (三)被告行為後，刑法有關累犯之規定，業於九十四年二月二
      日修正公布，並於九十五年七月一日施行，惟被告受有期
      徒刑之執行完畢後，五年內再故意犯本件有期徒刑以上之
      罪，不論依修正前之刑法第四十七條或修正後之刑法第四
      十七條第一項之規定，均構成累犯，對被告並無有利或不
      利之情形，依刑法第二條第一項前段之規定，應依修正前
      刑法第四十七條規定論以累犯。
四、按刑法第三百二十一條第一項第一款之夜間侵入住宅竊盜罪
    ，其所謂「住宅」，乃指人類日常居住之場所而言，與公寓
    大樓相互通連，密不可分而為其一部且之地下室、樓梯間，
    既行為人於夜間侵入均足以妨害住居安全，自均屬所謂「住
    宅」（最高法院七十六年臺上字第二九七二號判例意旨參照
    ）。次按刑法第三百二十一條第一項第二款規定將「門扇」
    、「牆垣」、「其他安全設備」並列，所謂「門扇」，專指
    門戶而言，應屬狹義：指分隔住宅或建築物內外之間之出入
    口大門而言。所謂「其他安全設備」，指門扇牆垣以外，依
    通常觀念足認防盜之一切設備而言，如電網、門鎖、以及窗
    戶等，因窗戶具有防閑效用，故為安全設備之一。刑法第三
    百二十一條第一項第二款規定毀越門扇、牆垣或其他安全設
    備而犯之，所謂「而犯之」，即須利用毀越門扇、牆垣或其
    他安全設備為行竊之手段，始符合該款規定之精神。核被告
    所為係犯刑法第三百二十條第一項普通竊盜罪及同法第三百
    二十一條第一項第一款、第二款加重竊盜罪。被告所犯前開
    竊盜行為，時間緊接，客觀上先後數行為，逐次實施而具連
    續性，侵害數個同性質之法益，其每一前行為與次行為，依
    一般社會健全觀念，在時間差距上，可以分開，在刑法評價
    上，各具獨立性，每次行為皆可獨立成罪，而犯構成要件相
    同之罪名，顯係基於概括犯意為之，為連續犯，應依修刑法
    第五十六條之規定，以刑法第三百二十一條第一項第一款、
    第二款之毀壞安全設備，於夜間侵入住宅竊盜罪處斷，並依
    法加重其刑。被告前因竊盜案，於九十二年七月三日，經臺
    灣桃園地方法院以九十二年度壢簡字第五三八號判決處有期
    徒刑四月確定，於九十三年一月十五日執行完畢，有臺灣高
    等法院被告前案紀錄表、前開檢察署刑案資料查註紀錄表在
    卷可參，其於五年內再犯本件有期徒刑以上之罪，為累犯，
    應依修正前刑法第四十七條規定加重其刑，並依法遞加之。
    爰審酌被告正值壯年，不思正當工作以獲取財物，妄想以竊
    盜手段不勞而獲，其觀念偏差，有待矯治，兼衡其智識、品
    行、所竊財物價值及犯後坦承犯行，尚知悔悟等一切情狀，
    量處如主文所示之刑，以示懲儆
據上論斷，應依刑事訴訟法第二百七十三條之一第一項、第二百
九十九條第一項前段、第三百十條之二、第四百五十四條第二項
，刑法第二條第一項前段、修正前（下同）第五十六條、第三百
二十條第一項、第三百二十一條第一項第一款、第二款、第四十
七條，罰金罰鍰提高標準條例第一條前段，判決如主文。
本案經檢察官乙○○到庭執行職務
中　　華　　民　　國　　96　　年　　1 　　月　　31　　日
                  刑事第三庭    法  官  詹慶堂
以上正本證明與原本無異。
如不服本判決，應於判決送達後10日內向本院提出上訴狀（須附
繕本）。
「切勿逕送上級法院」
                                書記官  張建成
中　　華　　民　　國　　96　　年　　2 　　月　　1 　　日
刑法第320條
意圖為自己或第三人不法之所有，而竊取他人之動產者，為竊盜
罪，處 5 年以下有期徒刑、拘役或 5 百元以下罰金。
意圖為自己或第三人不法之利益，而竊佔他人之不動產者，依前
項之規定處斷。
前二項之未遂犯罰之。
刑法第321條
犯竊盜罪而有左列情形之一者，處 6 月以上、 5 年以下有期徒
刑：
一  於夜間侵入住宅或有人居住之建築物、船艦或隱匿其內而犯
    之者。
二  毀越門扇、牆垣或其他安全設備而犯之者。
三  攜帶兇器而犯之者。
四  結夥三人以上而犯之者。
五  乘火災、水災或其他災害之際而犯之者。
六  在車站或埠頭而犯之者。
前項之未遂犯罰之。
